---
title: "熟悉 RStudio、尋求幫助、Very Basic R (W2)"
date: "2019-09-26"
output: 
    html_document:
        number_sections: no
        theme: united
        highlight: tango
        toc: yes
        toc_float:
            collapse: no
        css: style.css
        md_extensions: +implicit_figures
---

```{r setup, include=FALSE}
knitr::opts_chunk$set(echo = TRUE,comment = '#>',message = F)
```


<!-- Part 1: RStudio config -->


## 自訂樣式

- RStudio 預設有 3 個區塊 (Pane)，最多可設置 4 個區塊。你可以自行決定這 4 個區塊的位置
    - `Tools` --> `Global Options...` --> (在左欄選擇) `Pane Layout`
    - Source, Console, 及 2 個自訂區塊

- 除了區塊的相對位置，也可以設定 RStudio 整體的風格以及程式碼 Syntax Highlighting 的樣式:
    - `Tools` --> `Global Options...` --> (在左欄選擇) `Appearance`


## 編輯器設定

- Source Pane 是撰寫程式碼的地方 (文字編輯器)
    - 縮排間距：建議使用 space (而非 tab) 作為縮排字元
        `Tools` --> `Global Options...` --> (在左欄選擇) `Code` --> (在上方選擇) `Editing` --> 勾選 `Inset spaces for tab`
    - 文字編碼：由於中文字在各作業系統上會有編碼不一致的問題，請**務必**將編碼設定為 `UTF-8`
        `Tools` --> `Global Options...` --> (在左欄選擇) `Code` --> (在上方選擇) `Saving` --> `Default text encoding`


<!-- Part 2: Working Directory -->

## 工作目錄 (Working Directory, a.k.a. Current Directory)

- 打開 RStudio 的第一步就是要設置「工作目錄」的位置。「工作目錄」是當前 R 語言「工作」的資料夾。亦即，若 R 執行時需要讀取外部檔案，或是執行後產出檔案，都會以這個資料夾為準。例如，只要將外部資料 (`foo.txt`) 放在「工作目錄」內，R 就可以直接使用這個資料的檔名當作路徑去存取這個檔案。

- RStudio 所在的「工作目錄」顯示於 Console Pane 的標籤下方 (e.g. `~/Desktop/`)

- 工作目錄的設置方式
    - RStudio 功能選單
    
        `Sessions` --> `Set Working Directory...`

    - Console   <!-- 課程省略 -->
        - Console 是執行 R 語言的地方，我們可以透過 R 的指令去設置「工作目錄」
        
            ```r
            setwd('~/Desktop/week2')
            # setwd('<path/to/new_working_dir>')
            ```

<!-- Part 3: Very Basic R -->

## R Console

- Console 是 RStudio 裡面用來和 R 語言溝通的地方，換言之，就是使用者輸入與執行 R 語言的地方

- 一些簡單的 R 指令

    ```{r arithmetic}
    2 * 3 + 4
    2 * (3 + 4)
    
    3 / 2
    3 ^ 2
    ```

## 變數與回傳值

- 要將 R 執行的結果儲存起來，需要使用 `<-` (assignment operator) 指派變數 ，將 `<-` 右邊的程式碼**執行後所回傳的數值**儲存於 `<-` 左邊的變數

<!-- First explain with slide, then execute code -->

```{r variables}
x <- 2 * 3 + 4
x
```


## R 內建函數

```{r}
sqrt(9)
```



















### 作業: Basic R

- sequence of numbers: `:`, `c()`, `sum()`, `mean()`
