---
title: "Preparation (W1)"
date: '2019-09-19'
output:
  html_document:
    number_sections: no
    theme: united
    highlight: tango
    toc: yes
    toc_float:
      collapse: no
    css: style.css
    md_extensions: +implicit_figures
---

```{r setup, include=FALSE}
knitr::opts_chunk$set(echo = TRUE,comment = '#>',message = F)
```

```{r klippy, echo=FALSE, include=TRUE}
klippy::klippy(position = c('top', 'right'),color = 'darkred')
```

```{js echo=FALSE}
window.onload = () => {
    if (window.location.href.startsWith('https://rlads2019.netlify.com/lab/') ||
        window.location.href.startsWith('file:///home/liao/Desktop/Lab/')) {
        document.querySelectorAll('.hide').forEach(ele => {
            ele.className = 'note';
        })
    }
}
```



# 作業繳交

### About GitHub

<!-- About GitHub: s9 -->
<div class="hide" data-tag="About GitHub">
1. 我們會使用 GitHub 進行作業繳交  
2. GitHub brief intro  
    - GitHub 是一個協助程式設計師管理程式碼的服務  
    - 免費  
    - 它的功能真的很多，如果你熟悉它的話，它對你的人生幫助會很大  
    - 但這堂課只是拿 GitHub 來交作業。目的當然是讓大家有機會接觸到 GitHub，但畢竟 GitHub 不是這堂課的重點，而且學習曲線頗高，所以我們不會多做介紹，有興趣的同學可以自行多做探索
</div>


### 作業領取、繳交步驟

<!-- 作業領取、繳交步驟: s10 -->
<div class="hide" data-tag="作業領取、繳交步驟">
1. 接下來說明未來每次實習課作業的領取和繳交方式
2. 我們的實習課有個網頁 --> 作業連結
    - 點擊連結進入
    - 加入我的最愛
3. (進入網頁後) 馬上看到 `README.md`
    1. 領取作業  
    作業繳交：告訴你如何使用 GitHub Desktop 繳交作業、等一下會實際示範如何繳交
    1. 尋求幫助：(最下方)
        - 如果寫作業遇到問題時，請不要直接寄信給助教，而是點進 Issues 連結提問
        - 標題、內文位置
        - 內文：使用 Markdown 語法協助排版
</div>


### 作業一

<!-- Intro to Markdown -->
<div class="hide" data-tag="作業一">
1. (從 Issues 使用 Markdown 延伸) Markdown 語法就是這次作業的主題  
所以 Markdown 是什麼呢？Markdown 是一種標記式語言。  
那有些人可能還是不知道標記式語言是什麼
1. (問大家有使用過 Ceiba 的討論看板) --> 引至 ceiba 標記式語言
1. Ceiba 標記式語言、HTML 等標記式語言的缺點：影響閱讀
1. Markdown: "極簡約的標記式語言" (非常簡單、不影響閱讀的標記式語法去排版文件)
1. (引到作業一) 使用 Markdown 自我介紹
    - 學習 Markdown: 閱讀說明文件
    - 線上編輯器：實際試試看 Markdown 並馬上看到它排版好的結果
</div>


# 作業一繳交示範

<!-- 作業一繳交示範 -->
<div class="hide" data-tag="作業一繳交示範">
1. 實習課網頁 --> Public GitHub Repo
1. Accept HW (Sign in GitHub)
1. 前往個人 (Private Repo)
1. (GitHub Desktop) 將此 repo clone 至你的電腦
1. (文字編輯器) 編輯 `index.md`
    - 姓名、lorem ipsum
1. (GitHub Desktop) commit --> push
1. 到網頁檢查是否成功
</div>