---
title: "Preparation (W1)"
date: '2019-09-12'
output:
  html_document:
    number_sections: no
    theme: united
    highlight: tango
    toc: yes
    toc_float:
      collapse: no
    css: style.css
    md_extensions: +implicit_figures
---

```{r setup, include=FALSE}
knitr::opts_chunk$set(echo = TRUE,comment = '#>',message = F)
```

```{r klippy, echo=FALSE, include=TRUE}
klippy::klippy(position = c('top', 'right'),color = 'darkred')
```

```{js echo=FALSE}
window.onload = () => {
    if (window.location.href.startsWith('https://rlads2019.netlify.com/lab/') ||
        window.location.href.startsWith('file:///home/liao/Desktop/Lab/')) {
        document.querySelectorAll('.hide').forEach(ele => {
            ele.className = 'note';
        })
    }
}
```

- Prepare: 
    - Download R, RStudio, GitHub Desktop installations
    - open Ceiba 留言板

<div class="hide" data-tag="Openning">
- 三件事：安裝 R 與 RStudio、安裝 GitHub Desktop、說明如何繳交第一次的作業
- 做個調查：
    - 已經安裝好 **R 和 RStudio** 的舉手
    - 已經安裝好 **GitHub Desktop** 的舉手
- 「還沒安裝好的同學」記住這些剛舉手的同學，如果你們等一下安裝有困難的話，可以就近先尋求這些同學的幫助，因為助教的人數相當有限

- 現在就實際來安裝 R 和 RStudio
</div>

# 環境安裝

- 安裝好 R:
    - Windows


# 作業繳交

### About GitHub

<!-- About GitHub: s9 -->
<div class="hide" data-tag="About GitHub">
1. 我們會使用 GitHub 進行作業繳交  
2. GitHub brief intro  
    1. GitHub 是一個協助軟體開發人員管理程式碼的網路服務  
    1. (如果這對你還是很抽象的話，你可以暫時將 GitHub 想像成是一個「在雲端上，備份你檔案的空間」)
    1. 免費  
    1. 它的功能真的很多，如果你知道如何充分利用它的話，它對你的幫助會很大  
    1. 但它的學習曲線很高，我們也不建議大家在這個時候就去嘗試了解 GitHub 的運作邏輯。
    1. 我們只需要大家知道如何使用 GitHub Desktop 將作業上傳到網路上。
    1. 這邊還是留下了 GitHub 的學習資源，如果大家有興趣的話，未來可以點進去這些連結
</div>


### 作業領取、繳交步驟

<!-- 作業領取、繳交步驟: s10 -->
<div class="hide" data-tag="作業領取、繳交步驟">
1. 接下來說明未來每次實習課作業的領取和繳交方式
2. 我們的實習課有個網頁
    - 點擊連結進入
    - 加入我的最愛 (實習課的所有資訊：**投影片**、**作業**)
    - 作業連結
3. (進入網頁後) 馬上看到 `README.md`
    1. 領取作業  
    作業繳交：告訴你如何使用 GitHub Desktop 繳交作業、等一下會實際示範如何繳交
    1. 尋求幫助：(最下方)
        - 如果寫作業遇到問題時，請不要直接寄信給助教，而是點進 Issues 連結提問
        - 標題、內文位置
        - 內文：使用 Markdown 語法協助排版
</div>


### 作業一

<!-- Intro to Markdown -->
<div class="hide" data-tag="作業一">
1. (從 Issues 使用 Markdown 延伸) Markdown 語法就是這次作業的主題  
所以 Markdown 是什麼呢？Markdown 是一種標記式語言。  
那有些人可能還是不知道標記式語言是什麼
1. (問大家有使用過 Ceiba 的討論看板) --> 引至 ceiba 標記式語言
1. Ceiba 標記式語言、HTML 等標記式語言的缺點：影響閱讀
1. Markdown: "極簡約的標記式語言" (非常簡單、不影響閱讀的標記式語法去排版文件)
1. 切換到**投影片**
1. (引到作業一) 使用 Markdown 自我介紹
    - 學習 Markdown: 閱讀說明文件
    - 線上編輯器：實際試試看 Markdown 並馬上看到它排版好的結果

**問大家有問題嗎**
</div>


# 作業一繳交示範

<!-- 作業一繳交示範 -->
<div class="hide" data-tag="作業一繳交示範">
1. 實習課網頁 --> Public GitHub Repo
1. Accept HW (Sign in GitHub)
1. 前往個人 (Private Repo)
1. (GitHub Desktop) 將此 repo clone 至你的電腦
1. (RStudio) 打開 `index.md`
    - (亂碼) `Tools > Global Options > Code > Saving`
    - 編輯：姓名、lorem ipsum
1. (GitHub Desktop) commit --> push
1. 到網頁檢查是否成功
</div>